

PERFIL EJECUTIVO

Más de 15 años de experiencia en transformación organizacional de alto impacto para la mejora de resultados financieros y ambiente de trabajo. Analítico, creativo y dinámico con registro probado de éxito en mejoramiento de organizaciones de diversos sectores como tecnología, cooperativas de ahorro y crédito, manufactura y PYMEs. Con experiencias de emprendimiento en el sector solidario y consultoría empresarial. Fluido en inglés. Entusiasta en la exploración de nuevos desafíos de liderazgo, transformación cultural y roles estratégicos en la industria y la academia.

EXPERIENCIA PROFESIONAL

Crearmedia | jul.2018 - abr.2020

Director de Operaciones

- Diseñé e implementé un conjunto de políticas, medidores y procesos junto con un sistema de gestión de proyectos en línea, integrando las operaciones de Colombia, México y Guatemala, garantizando la ejecución de más de 30 proyectos de e-learning al año.
- Reduje en 40% el tiempo promedio de entrega de los proyectos de e-learning, mejorando la administración del flujo de la operación.
- Incrementé en un 30% la rentabilidad de los proyectos de la compañía reduciendo el costo de producción al optimizar el uso del tiempo de las personas en el trabajo diario.
- Conduje el diseño de la estrategia de la organización para el 2020 enfocada en mejorar la satisfacción del cliente, la armonía de los procesos y los tiempos de entrega de los proyectos.

Cooperativas de ahorro y crédito | Coasmedas 2014 – 2016; Alianza 2019

Director de proyecto y Consultor Máster

- Conduje el diseño de la estrategia orientada a satisfacer necesidades significativas de los clientes mediante el logro de la excelencia operacional.
- Logré a través de la implementación de la estrategia de transformación organizacional mejorar los excedentes de la organización en un 30% anual y reducir en promedio en 60% el tiempo de los procesos de admisión, colocación de crédito y servicios complementarios.
- Guié la implementación de un sistema de medidores (simple y robusto) alineado con proteger el flujo de la organización, generando una batería de indicadores 60% menor a la que se manejaba.

Centro de Innovación | ago.2017 – jun.2018

Director del Programa MACROSpro Programa de Productividad para PyMEs - Reto de Productividad II INNpulsa

- Diseñé y dirigí la ejecución del proyecto Reto de Productividad II de INNpulsa utilizando la metodología de mejora continua Teoría Restricciones (TOC) logrando que la empresa ocupara el primer lugar a nivel nacional por los resultados obtenidos.
- Guíe el proceso de focalización para el aumento de la productividad de las organizaciones siguiendo los pasos de mejora significativa de TOC permitiendo a las organizaciones responder las preguntas ¿por qué cambiar?, ¿qué cambiar?, ¿hacia qué cambiar? y ¿cómo causar el cambio?
- Logré a través de este proceso aumentar la productividad en 15% en 7 meses, de las 11 empresas participantes de Bogotá y Bucaramanga en los sectores de tecnología, ingeniería, agroindustria y salud mejorando la mezcla del portafolio de productos ofrecido y optimizando el flujo de las operaciones.

Expertos TOC | oct.2004 - dic.2015

Socio, Director de Operaciones y Consultor Máster

- Maloka (sep.2010-sep.2014)
 - Dirigí el diseño y la implementación de la estrategia de transformación organizacional de Maloka, orientada a mejorar la atención a los clientes y la efectividad de los procesos.
 - Implementé la cultura y los procedimientos de Gerencia de Proyectos con Cadena Crítica (CCPM) apoyado en el diseño e implementación de una plataforma online de gestión de proyectos.
 - Logré a través de la implementación de la estrategia mejorar los excedentes de la organización en un 50%, aumentando en 70% la cantidad de proyectos terminados al año con un cumplimiento superior al 95%.
- Programa Red de Empresarios Innovadores REI fase 4, 5 y 6 de la Secretaría de Desarrollo Económico de Bogotá (2009 - 2010)
 - Diseñé y dirigí la implementación de un proceso de mejora masivo para miPymes basado en las soluciones de productividad de Teoría de Restricciones en las áreas de estrategia, finanzas, operaciones, mercadeo y ventas y una plataforma online de seguimiento a indicadores financieros.
 - Logré a través de la implementación aumentar en un promedio de 30% las utilidades y las ventas consolidadas de las 240 miPymes participantes, permitiendo que el programa ganara el Premio Logyca en 2009.

Colciencias | 2013, 2014 y 2015

Evaluador de proyectos convocatorias relacionadas con temas de ciencia, tecnología e innovación.

Universidad del Rosario | jun.2006 – dic.2012

Docente facultad de Administración en las especializaciones de Gerencia de Proyectos y Gestión del Mejoramiento y Productividad

EDUCACIÓN

Maestría en Estudios Interdisciplinarios sobre Desarrollo (tesis meritoria) Universidad de los Andes, Bogotá, Colombia 2010

Especialista en Desarrollo Local y Regional Universidad de los Andes, Bogotá, Colombia | 2007

Ingeniero Industrial Universidad América, Bogotá, Colombia | 1999

CERTIFICACIONES

Critical Chain Project Management

Theory of Constraints International Certification Organization | 2012

TOC-Supply Chain Logistics

Theory of Constraints International Certification Organization 2006

TOC Fundamentals

Theory of Constraints International Certification Organization | 2006

Jonah

Goldratt Institute | 1997

CONFERENCIAS, PUBLICACIONES E INVESTIGACIONES

- Panelista en el Encuentro de Líderes del Sector Solidario "Liderazgo, tecnología y comunicación digital"
 Conferencia Monedas Virtuales. 2018
- ¿Qué impide acelerar la mejora de la competitividad de Bogotá D.C.? Investigación realizada para Maloka. 2012.
- Conferencista en el Congreso Internacional TOCICO New York Conferencia TOC Massive Implementation on SMEs. 2011.
- Políticas, Innovación y Competitividad: Caso Fase IV (2008-2009) Red de Empresarios Innovadores (REI). Proyecto de grado Maestría en Estudios Interdisciplinarios sobre Desarrollo – CIDER, Universidad de los Andes. 2010
- Estudio de caso implementación TOC en la empresa Diestra Ltda. 2007
- Traducción TOC Insights into Project Management and Engineering y TOC Insights into Operations para el Goldratt Marketing Group. 2006
- Blog Filosofando-Ando 2006-actual. http://filosofando-ando.blogspot.com/

SEMINARIOS Y CURSOS

- XII Congreso Internacional de Prospectiva y III Congreso Internacional de Emprendimiento Prospecta Colombia. 2019
- I Coloquio de CIRIEC "Economía pública, social, solidaria y objetivos de desarrollo sostenible"

 Colombia. 2018
- Bitcoin and Cryptocurrency Technologies. Princeton University. 2018
- COOPSx Economic democracy: The Cooperative Alternative. The University of Edinburgh. 2017
- Multiplicadores de Cultura para la Vida. Secretaría de Cultura, Recreación y Deporte de Bogotá. 2016
- Municipal Solid Waste Management in Developing Countries. Sandec/Eawag. 2016
- Il Congreso Internacional de Educación Solidaria "La educación solidaria: alternativa para la construcción de cultura de paz en Colombia". Bogotá, Colombia. 2015
- Bajemos la temperatura Por qué se debe evitar un planeta 4°C más cálido. Banco Mundial. 2015
- VIII Encuentro de Investigadores Latinoamericanos en Cooperativismo, Bogotá, Colombia, 2014.
- 9th Annual TOCICO International Conference. New York, EEUU. 2011
- 7th Annual TOCICO International Conference. Tokio, Japón. 2009; Conferencistas: Eli Goldratt, Suehiro Nakamura ex VP ejecutivo Sony, Kiyoshi Okudaira Director MLIT, otros.

OTROS INTERESES

Emprendimiento, escribir, meditación vipassana, yoga, autogestión, organizaciones solidarias, blockchain y quitarra.